# 租赁准则第十六条 - 初始计量（四）

提问人：song2003921 时间：2021-05-08 14:24:45
承租人为拆卸及移除租赁资产、复原租赁资产所在场地或将租赁资产恢复至租赁条款约定状态预计将发生的成本。前述成本属于为生产存货而发生的，适用《企业会计准则第 1 号——存货》。
请问，适用存货准则，具体如何适用？是直接计入存货，还是先计入存货再摊销进存货？看了指南也没有明确说明。

回答人：chenyiwei
适用存货准则，即在使用该固定资产或租赁资产用于制造存货的过程中，采用系统、合理的方式确认与拆卸及移除租赁资产、复原租赁资产所在场地或将租赁资产恢复至租赁条款约定状态相关的预计负债，对应借记相关存货生产成本，最终随着该产品成本的其他部分一起转入销售成本。